【裁判字號】    97,台抗,127
【裁判日期】    970221
【裁判案由】    教唆殺人等罪聲請具保停止羈押
【裁判全文】
最高法院刑事裁定              九十七年度台抗字第一二七號
抗  告  人  甲○○
                    （
選任辯護人  劉祥墩律師
            朱家蓉律師
上列抗告人因教唆殺人等罪案件，不服台灣高等法院中華民國九
十七年一月九日駁回聲請具保停止羈押之裁定（九十六年度聲字
第二七七二號），提起抗告，本院裁定如下：
    主  文
抗告駁回。
    理  由
本件原裁定略以：抗告人即被告甲○○因教唆殺人等罪案件，經
原審訊問後，認為犯罪嫌疑重大，有刑事訴訟法第一百零一條第
一項第三款之情形，非予羈押，顯難進行審判，有羈押之必要而
執行羈押。抗告人原聲請意旨略稱：(一)、抗告人係聯維有線電視
股份有限公司監察人、世界頻道、華藏頻道、視訊頻道系統簽約
代理人，本次羈押，除造成抗告人工作損害外，並造成上開公司
商業損失。(二)、抗告人所犯雖為重刑，惟抗告人自檢方傳喚起，
重要證人業已傳喚，實無串供或湮滅證據之虞，且抗告人所處徒
刑八年，業已羈押一年，實無逃亡之必要；(三)、抗告人母親高惜
因病於台北市立聯合醫院和平院區加護病房搶救中，盼能聲請具
保停止羈押云云。惟因抗告人所涉教唆殺人等犯行，已經原審九
十六年度上重訴字第七八號判決論抗告人以教唆使人受重傷未遂
罪，判處有期徒刑八年，減為有期徒刑四年，再減為有期徒刑二
年；又教唆殺人罪，判處有期徒刑十年六月，減為有期徒刑七年
；應執行有期徒刑八年。其所涉係刑法第二百七十八條及第二百
七十一條之最輕本刑五年以上有期徒刑之罪，具刑事訴訟法第一
百零一條第一項第三款之情形，非予羈押，顯難進行審判、執行
。聲請意旨所稱抗告人無湮滅、偽造、變造證據或勾串共犯之可
能，復無逃亡之事實，及無事實足認有逃亡之虞云云。然前揭刑
事訴訟法第一百零一條第一項第一、二款事由，並非原審據以羈
押抗告人之所憑，是此部分之聲請具保停止羈押事由，並不足採
取。又抗告人因遭受羈押而致公司經營困難及家人生病住院無法
探視等情，乃羈押所可能發生之後果，尚非此案所獨有，亦非審
酌是否得具保停止羈押之要件。原審審酌一切情狀，認抗告人上
述羈押原因尚未消滅，所請具保停止羈押，尚難准許，因而予以
駁回。經核原裁定於法並無不合。抗告意旨略以：(一)、原裁定僅
略謂羈押原因尚未消滅，而未詳敘其認有羈押必要性之理由，顯
有理由不備之違法。(二)、本案業經原審審結，事實部分均已調查
完畢，縱抗告人具保，亦不至於有何勾串證人或湮滅證據之可能
性。(三)、抗告人未受羈押前，均按時應訊，並無傳喚不到之情事
；而本案唯一指證抗告人犯罪之共犯管鐘演已於原審審理時翻供
，坦承其相關證言係為構陷抗告人所為，抗告人盼速予判決以還
其清白，亦無可能為任何有礙追訴、審判之行為；本案業經原審
撤銷改判抗告人有期徒刑八年，扣除抗告人羈押期間一年餘，抗
告人僅需在監服刑二年多，即得假釋出獄，實無可能甘冒風險逃
亡。如為便於審判之進行及將來之執行，以具保及限制住居之方
式為之即可，是本案實無繼續羈押之必要。(四)、抗告人係聯維有
線電視股份有限公司、世界、財訊、華藏頻道等四家有線電視台
之董事、監事，因正逢年關有線電視重新換約之際，抗告人因羈
押無法親自參與相關作業，將導致上開公司重大損失並影響員工
生計。(五)、抗告人之母親因重病入院，並已呈現彌留之際，抗告
人因羈押無法克盡孝道，盼能具保停止羈押等語。惟按聲請具保
停止羈押，除有刑事訴訟法第一百十四條各款所列情形之一，不
得駁回者外，准許與否，該管法院有裁量之權。又執行羈押後有
無繼續羈押之必要，法院本得斟酌案情之輕重、訴訟進行程度及
其他一切情事，依職權而認定之。抗告人聲請具保所述事由，並
非法定停止羈押原因，原審衡酌全案情節，認其羈押原因尚未消
滅，仍有繼續羈押之必要，乃法院裁量職權之合法行使；而該案
雖經原法院辯論終結宣判，但尚未判決確定，難謂已無礙於審判
之進行及將來刑之執行。抗告意旨仍執前詞，就原審裁量職權之
適法行使，憑持己見，任意指摘，難認有理由，應予駁回。
據上論結，應依刑事訴訟法第四百十二條，裁定如主文。
中    華    民    國  九十七  年    二    月  二十一  日
                      最高法院刑事第十二庭
                          審判長法官  邵  燕  玲
                                法官  李  伯  道
                                法官  孫  增  同
                                法官  吳      燦
                                法官  李  英  勇
      本件正本證明與原本無異
                                      書  記  官
中    華    民    國  九十七  年    二    月  二十六  日
                                                W


司法院資訊處製作；財團法人民間司法改革基金會備份。
